臺灣臺中地方法院刑事判決　　　　　　　　　　　　九十三年度重訴字第八九號
　　公　訴　人　臺灣臺中地方法院檢察署檢察官
　　被　　　告　丑○○
　　選任辯護人　周啟同律師
　　被　　　告　甲○○
　　被　　　告　乙○○
　　指定辯護人　本院公設辯護人　子○○
右列被告等因違反槍砲彈藥刀械管制條例等案件，經檢察官提起公訴（九十三年度偵
字第三五三三號），本院判決如左：
    主  文
丑○○未經許可，持有可發射子彈具有殺傷力之槍砲，處有期徒刑壹年陸月，併科罰
金新台幣拾萬元，罰金如易服勞役，以新台幣玖佰元即銀元參佰元折算壹日，扣案之
如附表一編號１、４所示之改造手槍各壹枝及附表一編號７之1所示之改造子彈壹顆
均沒收。又共同以脅迫使人行無義務之事，處有期徒刑陸月，扣案之如附表一編號４
所示之改造手槍壹枝沒收。應執行有期徒刑壹年拾月，併科罰金新台幣拾萬元，罰金
如易服勞役，以新台幣玖佰元即銀元參佰元折算壹日，扣案之如附表一編號１、４所
示之改造手槍各壹枝及附表一編號７之1所示之改造子彈壹顆，均沒收。
甲○○共同以脅迫使人行無義務之事，處有期徒刑陸月，如易科罰金，以參佰元折算
壹日，扣案之如附表一編號４所示之改造手槍壹枝沒收。
乙○○無罪。
    事  實
一、壬○○（未經起訴，應另行偵辦）於民國九十二年十二月間某日，在台中縣神岡
    鄉○○路某出租套房，將其未經許可持有之可發射子彈具殺傷力之仿轉輪手槍之
    改造手槍一枝（詳如附表一編號４所示）交予丑○○，丑○○即未經許可而持有
    之；丑○○又於九十三年一月初某日，在台中市○○路東光市場內，購買如附表
    一編號１至３及５至７所示之槍、彈等物（有關殺傷力之鑑定結果，詳如附表一
    所示），即未經許可持有具殺傷力之上開如附表一編號１所示改造手槍一枝及編
    號７之1所示改造子彈二顆（經鑑定，已試射一顆）。
二、丑○○、甲○○係男女朋友，緣甲○○在台中市○區○○路與長生巷口處由癸○○所開設之「伊莎貝爾」檳榔攤工作，嗣雙方因積欠薪資等債務糾紛，於九十三
    年一月三十一日晚上九時許，丑○○乃邀約雙方之友人林志浩一同到場作見證，
    林志浩即自行開車前往，丑○○則再偕同友人戊○○並駕駛車號ＰＢ─５３００
    號白色喜美自小客車搭載甲○○至上開「伊莎貝爾」檳榔攤（該檳榔攤當時尚有
    癸○○之友人己○○、辛○○二人在場），丑○○攜帶上開附表一編號４所示可
    發射子彈具殺傷力仿轉輪手槍之改造手槍一枝放置於其身上皮包內，丑○○、甲○○、戊○○（應另行起訴）即共同基於恐嚇危害安全及使人行無義務之事之犯
    意聯絡，由丑○○持上開槍枝以加害生命、身體之事，向癸○○及其男友庚○○
    恫稱：「如果不簽本票的話，就要對之開槍」等語，甲○○及戊○○亦均對癸○○說要伊簽本票等語，致使癸○○及庚○○二人心生畏懼，致生危害於其安全，
    嗣丑○○叫戊○○外出購買空白本票（一本），要求癸○○簽下如附表二所示之
    面額各十萬元之本票三張，並交予甲○○收受後，丑○○、甲○○、戊○○三人
    始駕車離去，另林志浩亦自行駕車離開。之後丑○○更一再傳簡訊予癸○○，要
    求其趕快還錢。
三、嗣因癸○○心有未甘，復於九十三年二月十日凌晨五時三十分許，邀友人彭喬偉
    至台中縣潭子鄉○○路一六四號找丑○○欲討回公道，因對方未予回應，彭喬偉
    遂丈酒勢，拾起路邊石頭砸丑○○所有停放路邊之上開自小客車洩憤（彭喬偉所
    犯毀損罪部分，已另行偵辦），嗣經警到場處理而循線查出上情，並分別自停放
    在台中縣潭子鄉○○路一七三巷口ＰＢ─５３００號丑○○所使用之自小客車內
    查獲丑○○持有之如附表一編號１至３所示之槍、彈等物品；再自台中縣潭子鄉
    ○○村○○路一六四號六樓丑○○之租住處起出丑○○所持有之如附表一編號４
    至７所示之槍、彈等物品（有關殺傷力之鑑定結果，詳如附表一所示）。
    理  由
甲、有罪部分：
一、犯罪事實一之部分：
    訊據被告丑○○於本院審理時已就犯罪事實一之部分坦承不諱，並詳為說明槍、
    彈之取得時間、地點及來源，並有搜索扣押筆錄、扣押物品目錄表、扣押物品清
    單、查扣槍彈照片等件在卷可稽，而扣案附表一編號１所示之改造手槍一枝（欠
    缺彈匣，槍枝管制編號：0000000000號），經送鑑驗結果，認係由仿
    ＷＡＬＴＨＥＲ廠ＰＰＫ／Ｓ型半自動手槍製造之玩具手槍，換裝土造金屬槍管
    而成之改造手槍，機械性能良好，可擊發適用子彈，認具殺傷力；另附表一編號
    ４所示之制式左輪手槍一枝（槍枝管制編號0000000000），經送鑑驗
    結果，認係由仿轉輪手槍製造之玩具手槍車通槍管及轉輪彈倉內阻鐵而成之改造
    手槍，機械性能良好，可擊發適用子彈，認具殺傷力；再附表一編號７之1之制
    式子彈二顆，經送鑑驗結果，認均係口徑0.22吋建築工業用彈（用作底火），加
    裝直徑約4.6mm之鉛彈頭組合而成之改造子彈，經採樣壹顆試射，可擊發，認具
    殺傷力，均據內政部警政署刑事警察局鑑定甚詳，有該局九十三年三月八日刑鑑
    字第０九三００三一九九六號槍彈鑑定書一份附於臺灣臺中地方法院檢察署九十
    三年度偵字第三五三三號卷可憑。復有上開具殺傷力之改造手槍二枝及子彈二顆
    （已試射一顆）扣案可資佐證。綜上所述，被告丑○○前開自白核與事實符合。
    事證明確，被告丑○○此部分犯行堪以認定。【公訴人雖認：被告丑○○係未經
    許可，持有附表一編號１至１４所示之槍、彈及編號１５所示之手榴彈，而係涉
    犯槍砲彈藥刀械管制條例第十一條第四項未經許持有具殺傷力槍砲罪、第十二條
    第四項未經許可持有具殺傷力子彈罪及第七條第四項未經許可持有炸彈罪等語。
    然查：（一）附表一編號１至１４所示之槍、彈，經送鑑結果，僅有附表一編號
    １、４之改造手槍各一枝及編號７之1之改造子彈二顆、編號１２之改造子彈十
    七顆具有殺傷力（鑑定結果詳如附表一所示），其餘物品均未認具殺傷力，此有
    上開槍彈鑑定書在偵查卷可稽，是上開不具殺傷力之槍、彈，尚非槍砲彈藥刀械
    管制條例所規範之範圍；另以附表一編號８至１４所示之槍、彈，被告丑○○固
    於警訊時供承係其所有之物，惟於本院審理時即翻異前詞，供稱上開槍、彈係訴
    外人壬○○所有，是壬○○要伊承擔下來等語，是被告丑○○之前後供述已不相
    一致而有瑕疵，況且，該附表一編號８至１４所示之槍、彈，係由警方循線於台
    中縣神岡鄉○○路一一四號之威爾柔檳榔攤起出，而該處屋主是壬○○，且查獲
    當時該址被告丑○○已未再承租，而係由壬○○在該處居住等情，亦據壬○○於
    警訊時自承不諱（偵查卷第六一至六五頁），此外，亦查無其他確切證據足資證
    明附表一編號８至１４所示之槍、彈，係在被告丑○○之實力管領支配之下，是
    以，公訴人所指被告丑○○持有槍彈罪，除附表一編號１、４之槍枝及７之1之
    子彈部分外，原應為無罪之諭知。（二）關於公訴人認被告丑○○未經許可持有
    附表一編號１５所示手榴彈部分係以：被告乙○○無故持有制式具有殺傷力美式
    手榴彈（Ｍ６７型）乙顆，並將之藏置在台中縣神岡鄉○○村○○路六十六巷十
    七號住居處：迨於九十二年十二月中旬某日，適被告丑○○至乙○○右開住處，
    見該手榴彈放置於電視機上，在被告丑○○要求相贈下，被告乙○○即當場答應
    將右開具殺傷力之手榴彈轉讓予丑○○，被告丑○○收受後將之拿至台中縣神岡
    鄉○○路一一四號其所承租之「威爾柔檳榔攤」屋內二樓臥室藏放云云。經查：
    上開手榴彈，雖據被告丑○○於九十三年二月十日偵訊中供稱：該手榴彈為九十
    二年十二月，乙○○在中山路一一四號威而柔檳榔攤內交予伊等語；及同案被告
    乙○○於九十三年二月十日警訊時供稱，該手榴彈係九十二年十一月左右因丑○○至其住處看到手榴彈放置於家中電視機，向伊所要等語。惟依槍砲彈藥刀械管
    制條例第四條之規定，該條例所稱之槍砲、彈藥、刀械，均需以殺傷力為其構成
    要件。查本件於威爾柔檳榔攤查扣之手榴彈，經送內政部警政署刑事警察局以Ｘ
    光透視法鑑驗，認「一、送鑑證物美造Ｍ６７手榴彈一顆，係練習手榴彈，供投
    擲練習用途，鐵質製品，經以Ｘ光透視，顯示內無引信裝置，無擊針、火帽、延
    期藥、雷管等，彈體（丸）內無炸，認不具殺傷力。二、彈殼係實心之教學用彈
    ，認無法填裝炸藥供組成槍砲彈藥之用，非屬槍砲彈藥刀械管制條例第四條第三
    項公告列管之炸彈主要組成零件。」，此有該局九十三年五月六日刑偵五字第０
    ９３００９６９２５號鑑驗通知書一份附卷可稽。是上開查扣之手榴彈，經鑑驗
    果認確無殺傷力，即與槍砲彈藥刀械管制條例之持有炸彈罪，必以炸彈具有殺傷
    力為其犯罪構成要件之前提不符，自難遽論被告丑○○以上開槍砲彈藥刀械管制
    條例第七條第四項未經許可持有炸彈罪責。是其此部分事實，原亦應為無罪之諭
    知。（三）然因公訴人認關於Ｂ之（一）及（二）部分之事實與上開論罪科刑Ａ
    部分之事實，有想像競合犯之裁判上一罪關係，本院爰不另為無罪之諭知，附此
    敘明。】
二、犯罪事實二之部分：
    訊據被告丑○○、甲○○固坦承曾於九十三年一月三十一日晚上九時許，至癸○○開設之「伊莎貝爾」檳榔攤及要求其簽發本票等情事，惟均矢口否認有何恐嚇
    危害安全及強制之犯行，被告丑○○辯稱：伊並未恐嚇癸○○簽發本票，是褚女
    自願簽下三張本票，因褚女欠伊女友甲○○三個月薪資，及信用卡欠款，伊僅是
    叫她歸還，另伊雖有攜帶一枝小轉輪手槍，但並未拿槍出來云云；被告甲○○則
    辯稱：癸○○欠我薪資十萬元及向我借五萬元，共十五萬元云云。經查：（一）
    前揭犯罪事實二，業據被害人癸○○、庚○○於警訊至偵審時指訴甚詳（被害人
    癸○○於警訊時明確指訴被告甲○○有對伊說要簽本票，及戊○○也很大聲對伊
    說一定要簽下三張本票），核與證人己○○於警訊及偵審時證述情節相符，且證
    人丁○○、戊○○於本院審理時亦均證稱被告丑○○確有攜帶背包前往談判、本
    件確係由戊○○外出購買本票、及癸○○簽妥本票後係交由被告甲○○收受等情
    不諱，復有被害人癸○○手機簡訊照片及如附表二所示之癸○○所簽發之本票三
    張扣案足資佐證。又同案被告甲○○於警訊時已供稱：「（問：你為何持有癸○○所開之面額新台幣十萬元三張本票？）該三張本票是因為癸○○欠我錢，我帶
    同二名男子，持一把銀色手槍，於九十三年元月三十一日至癸○○在台中市○○
    路所開設之「伊莎具爾」檳榔攤內，向其恐嚇要其簽寫之本票。」、「我只有看
    到我男朋友丑○○攜帶一支槍枝」、「警方所查扣之槍械是九十三年一月三十一
    日我夥同丑○○等人強迫被害人癸○○簽發本票時所使用之槍枝。」等語，若被
    告丑○○僅是攜帶槍枝，並未對被害人癸○○等人持槍相向，被害人癸○○斷無
    可能在其所經營檳榔攤之處所及人數勢均力敵之情形下，仍願簽立本票，是被告
    丑○○辯稱伊雖有攜帶手槍，但並未拿槍出來云云，不足採信；另被告丑○○、
    甲○○所稱之癸○○積欠甲○○之薪資及欠款之數額，並不相同，其前後所稱亦
    不一致，亦與證人丁○○證稱其所推算之金額不同，且出入頗大，足見被告甲○○對其與被害人癸○○間之債權金額，並未確定，被告甲○○於九十三年二月十
    日警訊時係明確供稱癸○○欠伊薪資十萬元及借貸五萬元共十五萬元，嗣就警方
    問及為何癸○○欠你新台幣十五萬元，你卻夥同丑○○等人持槍恐嚇被害人強簽
    新台幣三十萬元之本票，被告甲○○係答稱，伊無法解釋等語，退一步言之，縱
    被害人癸○○確欠被告甲○○三十萬元之債務，被告甲○○亦不得以持槍恐嚇之
    方式，脅迫被害人癸○○簽立三十萬元之本票，而應循合法法律途徑解決才是。
    綜上所述，被告丑○○、甲○○上開所辯，均係卸責之詞要無可採，事證明確，
    被告丑○○、甲○○就犯罪事實二部分之犯行，均堪認定。
三、核被告丑○○就上開犯罪事實一所示未經許可持有具殺傷力之改造手槍、子彈之
    行為，分係犯槍砲彈藥刀械管制條例第十一條第四項之未經許可持有可發射子彈
    具有殺傷力之槍砲罪及同法第十二條第四項之罪未經許可持有子彈罪。被告以一
    持有行為，同時觸犯上開二罪名，為想像競合犯，應從一重之第十一條第四項未
    經許可持有可發射子彈具有殺傷力之槍砲罪處斷。另核被告丑○○、甲○○就上
    開犯罪事實二所示之行為，係犯刑法第三百零四條第一項以脅迫使人行無義務之
    事之罪及第三百零五條之恐嚇危害安全罪。被告丑○○、甲○○與訴外人戊○○
    （應另行偵辦），就上開犯罪事實二之犯行，彼此間有犯意聯絡及行為分擔，俱
    為共同正犯。查被告丑○○、甲○○在緊接時間內，同時對癸○○、庚○○二人
    為恐嚇，係一行為觸犯二恐嚇罪，為想像競合犯，應論以一恐嚇危害安全罪。又
    被告丑○○、甲○○所犯上開以脅迫使人行無義務之事及恐嚇危害安全二罪間，
    有方法結果之牽連關係，應依刑法第五十五條之規定，從一較重之刑法第三百零
    四條第一項以脅迫使人行無義務之事之罪處斷。再查，未經許可，無故持有槍、
    彈罪，其持有之繼續，為行為之繼續，至持有行為終了時，均論為一罪，不得割
    裂。若以之犯他罪，兩罪間之關係如何，端視開始持有之原因為斷，如早已非法
    持有槍、彈，後另起意犯罪，或意圖犯甲罪而持有槍、彈，卻持以犯乙罪，均應
    以數罪併罰論處；必因意圖犯某罪而持有槍、彈，後果以之犯該罪，兩罪間始有
    牽連犯之適用（最高法院九十年度台上字第六六四三號判決參照）。查被告丑○○開始持有附表一編號４之改造手槍之初，並無持以恐嚇他人、使人行無義務之
    事之犯意，則被告丑○○所犯前開未經許可持有可發射子彈具有殺傷力之槍砲與
    使人行無義務之事二罪間，依前開說明，犯意各別，行為互殊，應予分論併罰，
    公訴人認其間有方法結果之牽連犯關係，尚有誤會，附此敘明。爰審酌被告丑○○、甲○○二人犯罪之動機、目的、手段，所生危害，又並未實際傷害被害人之
    生命及身體，及被告丑○○持有槍彈之數量、期間，暨被告丑○○犯後坦承持有
    槍砲部分犯行態度，分別量處如主文所示之刑，且就被告甲○○部分諭知易科罰
    金之折算標準，就被告丑○○所處併科罰金刑部分諭知易服勞役之折算標準，並
    就被告丑○○部分定其應執行之刑，及就併科罰金刑部分諭知易服勞役之折算標
    準，以資懲儆。
四、扣案之如附表一編號１、４所示之改造手槍各一枝及編號７之1所示之改造子彈
    一顆，均係違禁物，應依刑法第三十八條第一項第一款之規定宣告沒收；另扣案
    如附表一編號７之1之另一顆改造子彈，因已經實際試射擊發，已失其違禁物之
    性質，故不予宣告沒收，併予敘明。又現行法規所定貨幣單位折算新台幣條例第
    二條規定「現行法規所定金額之貨幣單位為圓、銀元或元者，以新台幣元之三倍
    折算之」，於法定罰金刑以圓、銀元或元為單位之場合，固無須適用上開條文；
    倘法定罰金刑以新台幣為單位，而主文所宣示之罰金刑，諭知如易服勞役，以銀
    元三佰元即新台幣九佰元折算一日時，因刑法第四十二條第二項所定折算之貨幣
    單位為元，與罰金刑之新台幣不同，則須同時適用刑法第四十二條第二項及現行
    法規所定貨幣單位折算新台幣條例第二條，以為易服勞役折算之依據（最高法院
    八十九年度台上字第一六四四號判決參照）。則前開主文所宣示之罰金刑，諭知
    如易服勞役，以銀元三佰元即新台幣九佰元折算一日之部分，須同時適用刑法第
    四十二條第二項及現行法規所定貨幣單位折算新台幣條例第二條，以為易服勞役
    折算之依據，亦併此敘明。
乙、被告乙○○無罪部分：
一、公訴意旨另略以：被告乙○○（綽號阿生），前因違反槍砲彈藥刀械管制條例案
    件，經本院判處期徒刑三月，復與前案假釋殘刑合併應執行有期徒刑一年十一月
    七日，於九十年十一月十五日縮短刑期執行完畢，仍不知悔改，復未經許可而持
    有可發射子彈具殺傷力之仿轉輪手槍之改造手槍一枝（如附表一編號４所示）；
    嗣於九十二年十二月初某日，在台中縣神岡鄉○○路與中山路口，被告乙○○以
    上開槍與被告丑○○交易價值約新台幣（下同）九千餘元之Ｔ一０八彩色手機，
    而販賣之，並當場將上開改造手槍一把交給被告丑○○。另被告乙○○無故持有
    制式具有殺傷力美式手榴彈（Ｍ６７型）乙顆（如附表編號１５所示），並將之
    藏置在台中縣神岡鄉○○村○○路六十六巷十七號住居處：迨於九十二年十二月
    中旬某日，適被告丑○○至乙○○右開住處，見該手榴彈放置於電視機上，在被
    告丑○○要求相贈下，被告乙○○即當場答應將右開具殺傷力之手榴彈轉讓予丑
    ○○，被告丑○○收受後，將之拿至台中縣神岡鄉○○路一一四號其所承租之「
    威爾柔檳榔攤」屋內二樓臥室藏放等語。因認被告乙○○涉犯槍砲彈藥刀械管制
    條例第十一條第一項之未經許可販賣具有殺傷力可發射子彈之改造玩具手槍罪及
    同條第七條第二項之轉讓炸彈罪嫌。
二、（一）按犯罪事實應依證據認定之，無證據不得認定犯罪事實，刑事訴訟法第一
    百五十四條第二項定有明文。所謂認定犯罪事實之證據，係指足以認定被告確有
    犯罪行為之積極證據而言，該項證據自須適合於被告犯罪事實之認定，始得採為
    斷罪之資料；再認定不利於被告之事實，須依積極證據，苟積極證據不足為不利
    於被告事實之認定時，即應為有利於被告之認定，更不必有何有利之證據；事實
    之認定，應憑證據，如未能發現相當確實證據，或證據不足以證明，自不能以推
    測或擬制之方法，以為裁判之基礎；再認定犯罪事實所憑之證據，無論係直接或
    間接證據，其為訴訟上之證明，須於通常一般之人致有所懷疑，而得確信其為真
    實之程度者，始得據為有罪之認定，倘其證明尚未達到此一程度，而有合理之懷
    疑存在，復無其他調查途徑可尋，法院即應為無罪之判決，最高法院二十九年度
    上字第三一０五號、三十年度上字第八一六號、四十年度台上字第八六號、七十
    六年台上字第四九八六號分別著有判例可資參照。（二）復按，被告之自白，不
    得作為有罪判決之唯一證據，仍應調查其他必要證據，以察其是否與事實相符，
    刑事訴訟法第一百五十六條第二項定有明文。其立法目的在以補強證據之存在，
    藉以限制合法自白在證據上之價值，俾發現實質的真實。即使被告之自白出於任
    意性，然若別無其他補強證據足以擔保其自白與事實相符，該自白仍非刑事訴訟
    法上得據之為認定被告犯罪之唯一證據，當不得單憑此而為被告不利之認定。而
    所謂補強證據，則指除該自白或不利於己之陳述本身之外，其他足以證明自白之
    犯罪事實確具有相當程度真實性之證據而言。雖所補強者，非以事實之全部為必
    要，但亦須因補強證據與自白之相互利用，足使犯罪事實獲得確信者始足當之，
    最高法院九十一年度台上字第四八七五號判決意旨可參。又以被告之自白，作為
    其自己犯罪之證明時，尚有此危險；則以之作為其他共犯之罪證時，否特在採證
    上具有自白虛偽性之同樣危險，且共犯者之自白，更難免有嫁禍他人，而為虛偽
    供述之危險。是以利用共犯者之自白，為其他共犯之罪證時，其證據價值如何，
    按諸自由心證主義之原則，固屬法院自由判斷之範圍。但共同被告不利於己之陳
    述，雖得採為其他共同被告犯罪之證據，惟此項不利之陳述，須無瑕疵可指，且
    就其他方面調查，又與事實相符者，始得採為其他共同被告犯罪事實之認定，若
    不為調查，而專憑此項供述，即為其他共同被告犯罪事實之認定，顯與刑事訴訟
    法第一百五十六條第二項之規定有違。因之，現行刑事訴訟法下，被告之自白，
    或共同被告不利於己之陳述，其證明力並非可任由法院依自由心證主義之原則，
    自由判斷，而受相當之限制，有證據法定主義之味道，即尚須另有其他必要之補
    強證據，來補足其自白之證明力，始得採為斷罪資料，最高法院八十七年度台上
    字第三五二五號判決意旨參照。
三、就公訴人認被告乙○○涉有槍砲彈藥刀械管制條例第七條第二項之未經許可轉讓
    炸彈罪嫌部分：
    前於被告丑○○涉及持有炸彈罪部分已有論述（詳見有罪部分一之Ｂ（二）），
    即上開手榴彈，雖被告乙○○於警訊時坦承係伊所持有等語。惟該手榴彈一顆，
    經送鑑定結果，認不具殺傷力等情，詳如上開內政部警政署刑事警察局鑑驗通知
    書所示。上開查扣手榴彈，經鑑驗果認確無殺傷力，核與槍砲彈藥刀械管制條例
    之轉讓炸彈罪，必以炸彈具有殺傷力為其犯罪構成要件之前提不符，自難遽論被
    告乙○○廷以上開槍砲彈藥刀械管制條例第七條第二項未經許可轉讓炸彈罪責。
    是以被告乙○○被訴此一犯行，應為無罪之諭知。
四、就公訴人認被告乙○○涉有槍砲彈藥刀械管制條例第十一條第一項之未經許可販
    賣具有殺傷力可發射子彈之改造玩具手槍罪嫌部分：
    本件公訴人認被告乙○○涉有上開販賣改造手槍罪嫌，無非係以同案被告丑○○
    於警、偵訊時之供述為其論據。訊據被告乙○○自警訊以至偵審時均堅詞否認有
    將附表一編號４之改造手槍一枝與同案被告丑○○之手機交換，而販賣上開改造
    手槍之情事。經查：同案被告丑○○固於九十三年二月十日警訊時供稱：被告乙○○於九十二年十二月初某日看見伊持有一支Ｔ一０八手機，向伊表示喜歡，被
    告乙○○即於次日向伊表示要以一枝小左輪手槍跟伊交換，伊剛開始並不願意，
    經被告乙○○一直要求始行答應，並在神岡鄉○○路與中山路口紅綠燈下交換等
    語、其於九十三年四月八日偵訊時稱：（上開附表一編號４改造手槍）伊是用Ｔ
    一０八手機換的，是「阿生」把這支手機拿走等語；然被告丑○○嗣於本院九十
    三年四月三十日準備程序時、九十三年五月十七日出具之自白書及九十三年九月
    二十日本院審理時，均改稱：在伊住處潭子鄉○○路查扣之改九０手槍（即指附
    表一編號４之改造手槍）是壬○○交予伊，因這枝是完整的槍，沒有欠缺零件，
    壬○○要伊找與這枝槍相同零件要給在（威爾柔）檳榔攤查獲之其中一支轉輪（
    手槍）用的零件，所以伊暫時將這枝槍放在光陽路家中，而伊之前所以供述以手
    機向被告乙○○交換是想要幫壬○○解套，因出事時壬○○要伊全部擔下來，說
    會幫伊處理（請律師或家中幼兒生活之事），但都沒有做到，伊才決定將實情供
    出；壬○○是於九十二年十二月初某日，在台中縣神岡鄉○○路某出租套房所交
    付，要伊尋找零件，該槍與被告乙○○無關等語。是以，同案被告丑○○前後之
    供述已難認一致，已有瑕疵；另以手槍係屬違禁物品，縱要攜帶外出，一般人當
    不會選在公共場所為之，以免招致麻煩，是被告丑○○前後所供稱之交槍地點，
    亦以本院審理時所供稱之出租套房內較為可信；再以附表一編號４之改造手槍是
    在同案被告丑○○位於台中縣潭子鄉○○村○○路一六四號六樓所搜出，除據被
    告丑○○自承，亦有搜索扣押筆錄在偵查卷可查，亦難認此查獲該槍枝之地點與
    被告乙○○有何地緣上之關聯性。從而，不得僅憑同案被告丑○○於警偵訊時之
    指述，而別無其他補強之積極證據下，遽認被告乙○○即涉有販賣上開改造槍枝
    之犯行，此外，復查無其他確切證據足資證明被告乙○○有何販賣改造槍枝之犯
    行，是其被訴之此部分犯行係屬不能證明，依法亦應為無罪之諭知。
據上論斷，應依刑事訴訟法第二百九十九條第一項前段、第三百零一條第一項，槍砲
彈藥刀械管制條例第十一條第四項、第十二條第四項，刑法第十一條前段、第二十八
條、第三百零四條、第三百零五條、第五十五條、第四十一條第一項前段、第四十二
條第二項、第五十一條第五款、第三十八條第一項第一款，罰金罰鍰提高標準條例第
一條前段、第二條，現行法規所定貨幣單位折算新台幣條例第二條，判決如主文。
本案經檢察官丙○○到庭職行職務。
中    華    民    國      九十三      年       九      月     三十      日
                                臺灣臺中地方法院刑事第九庭
                                    審判長法  官  曾 佩 琦
                                          法  官  陳 如 玲
                                          法  官  陳 思 成
右正本證明與原本無異。
如不服本判決，應於判決送達後十日內向本院提出上訴狀，上訴於臺灣高等法院臺中
分院( 須附繕本 )。
                                          書記官
中    華    民    國      九十三      年       九      月     三十      日
附表一：
編號
１、改造手槍一枝（欠缺彈匣，槍枝管制編號0000000000）：認係由ＷＡ
    ＬＴＨＥＲ廠ＰＰＫ／Ｓ型半自動手槍製造之玩具手槍，換裝土造金屬槍管而成
    之改造手槍，機械性能良好，可擊發適用子彈，【認具殺傷力】。
２、彈匣一個：認係玩具槍用金屬彈匣。
３、改造子彈一顆：認係玩具槍用金屬彈殼。
【註：編號１至３之物品，係在停放於台中縣潭子鄉○○路一七三巷口，被告丑○○
      所使用之ＰＢ─５３００號自小客車內起獲。】
４、改造左轉手槍一枝（槍枝管制編號0000000000）：認係由仿轉輪手槍
    製造之玩具手槍車通槍管及轉輪彈倉內阻鐵而成之改造手槍，機械性能良好，可
    擊發適用子彈，【認具殺傷力】。
５、改造槍管一枝：認係長約94.5mm之金屬管。
６之1、玩具槍用金屬彈殼六顆。
６之2、另一顆改造子彈：經檢視其上以紙團塞住，復經實際試射，無法擊發，認不
       具殺傷力。
７之1、改造子彈二顆：認均係口徑0.22吋建築工業用彈（用作底火），加裝直徑約
       4.6mm之鉛彈頭組合而成之改造子彈，經採樣壹顆試射，可擊發，【認具殺傷
       力】。
７之2、口徑0.22吋建築工業用彈彈殼。
【註：編號４至７之2物品，係在台中縣潭子鄉○○村○○路一六四號六樓，被告丑
      ○○之租住處查獲】
８、改造槍枝一枝（槍枝管制編號0000000000）：認分係玩具金屬槍身、
    玩具金屬滑套、玩具金屬複進簧桿、長約102.7mm之金屬彈簧等物。
９、改造手槍一枝（槍枝管制編號0000000000）：認係由仿轉輪手槍製造
    之玩具手槍車通槍管及轉輪彈倉內阻鐵而成之改造手槍，經檢視其扳機故障，認
    不具殺傷力。
１０、改造槍管一枝：認係長約94.4mm之金屬管。
１１、玩具槍用之金屬轉輪二個。
１２、改造子彈十七：認均係口徑0.22吋建築工業用彈（用作底火），加裝直徑約
      4.9mm之鉛彈頭組合而成之改造子彈，經採樣陸顆試射，均可擊發，【均認具
      殺傷力】。
１３、玩具槍用金屬彈匣一個。
１４、玩具槍用金屬彈殼九顆。
１５、美制Ｍ６７手榴彈一個。
【註：編號８至１５之物品，係在台中縣神岡鄉○○路一一四號（威爾柔檳榔攤）起
      出，該處屋主係壬○○】
附表二：
編號  發票日        發票人  票據號碼      受款人   金額（新台幣）
１、  九十三年一月  癸○○  ＷＧ0000000   甲○○   十萬元
      三十一日
２、  九十三年一月  癸○○  ＷＧ0000000   甲○○   十萬元
      三十一日
３、  九十三年一月  癸○○  ＷＧ0000000   甲○○   十萬元
      三十一日
【附錄論罪科刑法條：】
槍砲彈藥刀械管制條例第十一條第四項：
未經許可，持有、寄藏或意圖販賣而陳列第一項所列槍砲者，處一年以上七年以下有
期徒刑，併科新臺幣七百萬元以下罰金。
槍砲彈藥刀械管制條例第十一條第四項：
槍砲彈藥刀械管制條例第十二條第四項：
未經許可，持有、寄藏或意圖販賣而陳列子彈者，處五年以下有期徒刑，併科新台幣
三百萬元以下罰金。
刑法第三百零四條：
以強暴、脅迫使人行無義務之事或妨害人行使權利者，處三年以下有期徒刑、拘役或
三百元以下罰金。
刑法第三百零五條：
以加害生命、身體、自由、名譽、財產之事，恐嚇他人致生危害於安全者，處二年以
下有期徒刑、拘役或三百元以下罰金。
